臺灣南投地方法院刑事裁定
111年度聲判字第8號
聲  請  人  陳義豐


代  理  人  洪嘉蔚律師
被      告  楊秀芳


            楊中農


            陳美惠



上列聲請人因背信案件，不服臺灣高等檢察署臺中檢察分署111
年度上聲議字第2310號駁回再議之處分（原不起訴處分案號：臺
灣南投地方檢察署111年度偵字第3763號），聲請交付審判，本
院裁定如下：
    主  文
聲請駁回。 
    理  由
一、聲請交付審判意旨如附件「刑事交付審判聲請狀」所載。
二、按告訴人不服上級檢察署檢察長或檢察總長認為再議無理由
    而駁回之處分者，得於接受處分書後10日內委任律師提出理
    由狀，向該管第一審法院聲請交付審判；法院認為交付審判
    之聲請不合法或無理由者，應駁回之，刑事訴訟法第258條
    之1第1項、第258條之3第2項前段分別定有明文。查本件聲
    請人即告訴人陳義豐以被告楊秀芳、楊中農、陳美惠涉犯背
    信罪嫌提出告訴，案經南投地方檢察署（下稱南投地檢署）
    檢察官於民國111年7月8日以111年度偵字第3763號為不起訴
    處分（下稱原不起訴處分）。嗣聲請人不服，聲請再議，經
    臺灣高等檢察署臺中檢察分署（下稱臺中高分檢）檢察長於
    111年8月22日以111年度上聲議字第2310號處分書（下稱駁
    回再議處分），認再議之聲請為無理由，駁回再議之聲請。
    而該駁回再議處分書於111年8月26日由聲請人之送達代收人
    收受送達，嗣於111年9月5日聲請人即委任律師向本院提出
    書狀聲請交付審判等節，已經本院依職權調取南投地檢署11
    1年度偵字第3763號、臺中高分檢111年度上聲議字第2310號
    卷宗核閱屬實，復有刑事交付審判聲請狀上之本院收狀章戳
    1枚在卷可稽，是本件聲請人之聲請確已於法定期間內委任
    律師向本院聲請交付審判，程序上並無不合。
三、按刑事訴訟法第258條之1規定聲請人得向法院聲請交付審判
    ，揆其立法意旨，係對於檢察官起訴裁量權制衡之一種外部
    監督機制，法院僅就檢察官所為不起訴或緩起訴之處分是否
    正確加以審查，依此立法精神，交付審判審查之範圍不得逾
    越原告訴之界限，且同法第258條第3項規定法院就交付審判
    之聲請裁定前得為必要之調查，其調查證據之範圍，自應以
    偵查中曾顯現之證據為限；而同法第260條對於不起訴處分
    已確定或緩起訴處分期滿未經撤銷者得再行起訴之規定，其
    立法理由說明該條所謂不起訴處分已確定者，包括「聲請法
    院交付審判復經駁回者」之情形在內，是前述「得為必要之
    調查」，其調查證據範圍，更應以偵查中曾顯現之證據為限
    ，不得就聲請人新提出之證據再為調查，亦不得蒐集偵查卷
    以外之證據，否則，將與刑事訴訟法第260條之再行起訴規
    定，混淆不清，亦將使法院僭越檢察官之職權，而有回復糾
    問制度之虞；且法院裁定交付審判，即如同檢察官提起公訴
    使案件進入審判程序，是法院裁定交付審判之前提，必須偵
    查卷內所存證據已符合刑事訴訟法第251條第1項規定「足認
    被告有犯罪嫌疑」而檢察官應提起公訴之情形，亦即該案件
    已經跨越起訴門檻，否則，縱或法院對於檢察官所認定之基
    礎事實有不同之判斷，但如該案件仍須另行蒐證偵查始能判
    斷應否交付審判者，因交付審判審查制度並無如同再議救濟
    制度得為發回原檢察官續行偵查之設計，法院仍應依同法第
    258條之3第2項前段之規定，以聲請無理由而裁定駁回。
四、次按犯罪事實應依證據認定之，無證據不得認定犯罪事實，
    刑事訴訟法第154 條第2 項定有明文。又告訴人之告訴，係
    以使被告受刑事訴追為目的，是其陳述是否與事實相符，仍
    應調查其他證據以資審認；犯罪事實之認定，應憑證據，如
    無相當之證據，或證據不足以證明，自不得以推測或擬制之
    方法，以為裁判之基礎；又認定不利於被告之事實，須依積
    極證據，苟積極證據不足為不利於被告事實之認定時，即應
    為有利於被告之認定（最高法院30年上字第816 號、53年台
    上字第656 號、52年台上字第1300號判決意旨參照）。
五、本件聲請人雖以附件書狀所示理由聲請交付審判，然原不起
    訴處分及駁回再議處分書已就聲請人所主張的理由駁斥，並
    經本院調閱前開卷宗核閱無誤，本院亦認前開不起訴處分及
    駁回再議處分的認事、理由符合經驗、論理法則，並無違誤
    ，本院依檢察官偵查所得之卷附證據，尚難據以為被告3人
    不利之認定，而無檢察官應提起公訴之情形，並補充理由如
    下：
  ㈠被告楊秀芳於偵訊時稱：修繕違建之部分，是我與陳美惠及
    陳義豐一起討論決議的，也都有帳目。修繕之費用是以經營
    之錢支出，是我們三人合夥的錢。陳義豐他知道修繕是違建
    ，當時是玻璃屋只是蓋回去，那時沒想那麼多，但是我們三
    人都同意的。我們買的時候都清楚是違建，只是再蓋回去。
    被告陳美惠於偵訊時亦稱：我們109年買清境龍莊渡假山莊
    時頂樓就已經拆掉玻璃放在旁邊，我們知道頂樓沒有遮蓋會
    遭雨水侵蝕，陳義豐住在旁邊都知道。修繕之費用都是現場
    經營的錢支用的。陳義豐怎麼可能不知道我們修繕的部份是
    違建，買來的時候就知道。陳義豐都知道，修繕是我們共同
    決定的。是同為合夥人之被告楊秀芳、陳美惠就本件修繕違
    建部分均稱聲情人知情，且是共同決議修繕，復觀諸聲請人
    提出之附圖一，部分違建均是原地拆除後又重新修建，核與
    被告楊秀芳、陳美惠所述相符，加以聲請人共出資2,000萬
    元合夥購買本件土地及建物，供日後經營民宿使用，且如附
    圖一所示違章建物之修繕與搭建需耗費一定時日及相當程度
    之金錢，則衡諸常情，同為合夥人之聲請人是否對於被告3
    人修繕違建一事毫不知情，即有疑義。
  ㈡又依聲請人所提供之南投縣政府111年3月10日府建使字第111
    0048538號函暨所附南投縣政府違章建築補照通知單、估價
    單及附圖等事證，僅能說明本件民宿確實存有違建及拆除違
    建所需之價額，而本件違建之修繕是否經聲請人同意已有前
    述疑義，是此部分尚難率以作為不利於被告之認定。另偵查
    卷內尚無其他積極證據可證明聲請人所指為真，則依罪疑有
    利於被告之原則，本件尚無法為不利於被告3人之認定。。
六、綜上所述，本案依卷內現存證據尚無從認定被告3人有聲請
    人所指背信罪嫌，難認本案依偵查卷內所存證據已跨越起訴
    門檻。原不起訴處分書及駁回再議處分書就卷內證據憑為調
    查後，認無積極證據足認被告涉有上開罪嫌，而先後為不起
    訴處分、駁回再議聲請處分，已分別載明不起訴處分及駁回
    再議之依據及心證之理由，經核其證據取捨與事實認定尚無
    違背經驗法則、論理法則及相關證據法則之情事，本院因認
    本案並無得據以交付審判之事由存在，且聲請交付審判意旨
    所陳各節，顯然不足以據為不利被告有關上述犯行之判斷，
    亦如前述，聲請人聲請交付審判為無理由，應予駁回。
七、依刑事訴訟法第258條之3第2項前段，裁定如主文。
中　　華　　民　　國　　111 　年　　10　　月　　13　　日
            刑事第一庭  審判長法  官  王  邁  揚 
　　　　　　                  法　官  林  昱  志
　　　　　　　                法  官  孫  于  淦    
以上正本證明與原本無異。
本裁定不得抗告。
                              書記官  李  育  貞 
中　　華　　民　　國　　111 　年　　10　　月　　13　　日